臺灣板橋地方法院交通事件裁定　　　　96年度交聲字第1435號
原處分機關　交通部公路總局臺北區監理所
異　議　人
即受處分人　甲○○
上列異議人因違反道路交通管理處罰條例案件，對於交通部公路
總局臺北區監理所於民國96年9 月12日以北監自裁字裁40-AEV78
8642號所為之裁決處分（原舉發案號：臺北市政府警察局96年7
月31日北市警交字第AEV788642 號），聲明異議，本院裁定如下
：
    主  文
異議駁回。
    理  由
一、原處分意旨略以：異議人即受處分人甲○○於民國96年7 月
    31日16時52分許，駕駛車牌號碼7715-LV 自用小客貨車沿臺
    北市○○街行駛時，因於行駛道路時使用手持式行動電話進
    行撥接，經臺北市政府警察局大安分局警備隊小隊長吳家訓
    予以攔停舉發。爰依道路交通管理處罰條例第31條之1 第1
    項之規定，裁處罰鍰新臺幣（下同）3,000 元。
二、聲明異議意旨略以：我於96年7 月31日駕駛車號7715-LV 號
    自用小客貨車上班送貨，沿臺北市○○街行駛直到市○○道
    路口右轉後約500 公尺時，忽然左後方衝出一個騎著摩托車
    的警察，直接從車頭前方攔住我，並說我邊開車邊打行動電
    話，但是當時警察攔住我時，我並沒有使用行動電話，是本
    件舉發事實有誤，爰依法聲明異議云云。
三、按汽車駕駛人於行駛道路時，使用手持式行動電話進行撥接
　　或通話者，處新臺幣3,000 元罰鍰，道路交通管理處罰條例
    第31條之1 第1 項定有明文。另手持式行動電話：指須以手
    握持而進行撥接或通話之行動電話；又所謂撥接或通話：係
    指有撥號、接聽、通話或數據通訊等使用狀態者而言，道路
    交通管理處罰條例第31條之1 第1 項、汽車駕駛人行駛道路
    禁止使用手持式行動電話實施及宣導辦法第2 條第2 款、第
    3 款分別定有明文。
四、經查：按道路交通管理處罰條例第31條之1 第1 項規定之立
    法意旨，係為有效防止汽車駕駛人於行車中使用手持式行動
    電話進行撥接或通話對安全之影響，因該舉動勢必導致其無
    法專注於駕駛。查異議人於上揭時地駕駛前述車輛沿臺北市
    ○○街行駛時，確有駕車手持行動電話撥接通話之違規事實
    ，業據證人即當場製單舉發之警備隊小隊長吳家訓到庭結證
    稱：當天下午16時50分許，我騎乘警用機車沿延吉街北向南
    行駛，看到異議人沿延吉街由南向北行駛穿越忠孝東路，我
    親眼目睹他拿行動電話放在耳際對話。我馬上迴轉尾隨異議
    人後面，找適當地點攔停，這段時間目睹異議人均使用行動
    電話通話中，直到異議人至市○○道路口右轉，因該處車輛
    較少，我就找個安全區域將異議人攔停，當我攔停時由機車
    後照鏡還親眼目睹異議人剛結束通話將電話收起來。異議人
    約通話一、二分鐘跑不掉（見本院96年10月22日訊問筆錄）
    。則依證人吳家訓當時親眼見異議人駕駛車輛從伊面前經過
    ，日間自然光，亦無何障礙阻擋其視線，以一般執勤員警之
    專業訓練而言，對於該等職務上事項之觀察程度自遠較一般
    人更為專注，其誤判之可能性極低，應無誤認異議人確係撥
    接行動電話之可能，且證人為台北市政府警察局大安分局交
    通分隊員警，其因執行勤務而至該地，與異議人素不相識，
    復無仇怨，此據證人吳家訓陳明在卷，復為異議人所不否認
    ，是以證人吳家訓於負有具結義務並可能受偽證罪處罰之情
    形下，而於法庭為前揭證言，其證言之憑信性應可獲得擔保
    ，復無任何證據足以證明證人之證述具有明顯不可憑信之情
    形，自不得僅因其為原舉發警員，而全面否認其於訴訟法上
    原具有之證人適格。又依卷附異議人自承為其當時使用之行
    動電話門號（號碼詳卷）通聯紀錄所示，該行動電話門號於
    上揭違規時、地確實有如證人所述長達2 分鐘之通話，異議
    人雖辯稱：縱其有通話，也是使用耳機云云，惟此一辯解與
    證人吳家訓所證述之上開情狀不符，況異議人亦自承：我的
    行動電話有來電時必須拿起來接聽後，才能使用耳機通話等
    語，則依前開「所謂撥接或通話：係指有撥號、接聽、通話
    或數據通訊等使用狀態者而言」之規定，異議人當時縱僅有
    接聽來電之行為，亦已該當道路交通管理處罰條例第31條之
    1 第1 項之違規要件。綜上所述，異議人所辯俱無足採，足
    認異議人確有駕駛汽車行駛間使用手持式行動電話進行撥接
    之違規行為無訛。
五、從而，原處分機關依舉發單位所具事證，參酌異議人違規之
    事實及情節，援引首揭規定，裁處罰鍰3,000 元，並無不當
    ，異議人猶持前詞聲明異議，為無理由，應予駁回。
據上論斷，應依道路交通案件處理辦法第19條規定，裁定如主文
。
中　　華　　民　　國　　96　　年　　10　　月　　31　　日
                 　　　 交通法庭法　官　歐陽漢菁
以上正本證明與原本無異。
如不服本裁定應於送達後五日內向本院提出抗告狀。
 　　　　　　　　　　 　　　　　書記官  李崇文
中　　華　　民　　國　　96　　年　　10　　月　　31　　日
